---
title: "Heart Attack Analysis & Prediction"
author: "Adrià Jaraba Currius, Àlex López Diaz"
date: "2023-01-09"
output:
  html_document:
    df_print: paged
  pdf_document: default
  word_document: default
---
# 1. Descripció del dataset

```{r,eval=TRUE,echo=TRUE}
# Llibreries
#if(!require("corrplot")) install.packages("corrplot")
library("corrplot")
library("magrittr")
library("dplyr")
library("stats")

```


```{r,eval=TRUE,echo=TRUE}
# Carreguem l'arxiu.
ds <- read.csv("heart.csv", sep=",")
# Resum de variables.
summary(ds)
str(ds)
```
# 2. Integració i selecció

```{r,eval=TRUE,echo=TRUE}
# Creació de matriu de correlació.
factors= ds
res<-cor(factors)
corrplot(res,method="color",tl.col="black", tl.srt=30, order = "AOE", 
   number.cex=0.5,tl.cex=0.5,sig.level = 0.01, addCoef.col = "black")
```

Traiem les columnes que no aporten res
```{r}
ds <- ds %>% select(-chol)
ds <- ds %>% select(-fbs)
```

# 3. Neteja de les dades

## 3.1. Valors NULL

Comprovació de NULL
```{r,eval=TRUE,echo=TRUE}
# Comprovació de valors NULL.
colSums(is.na(ds))
```

## 3.2. Valors extrem

```{r}
sd_age<-mean(ds$age,na.rm=T)+2*sd(ds$age,na.rm=T)
sd_age

hist(ds$age, main = "Histograma edat", xlab = "Edat (anys)")
abline(v=sd_age,col="red")
```

Boxplot de totes les variables
```{r}
par(mfrow=c(1,3))
for(col_name in colnames(ds)){
  boxplot(ds[,col_name], xlab = col_name)
}
```

Neteja final, ens desfem dels outliers

```{r}
ds <- ds[!ds$trtbps %in% boxplot.stats(ds$trtbps)$out,]
ds <- ds[!ds$oldpeak %in% boxplot.stats(ds$oldpeak)$out,]   
ds <- ds[!ds$caa %in% boxplot.stats(ds$caa)$out,]   
ds <- ds[!ds$thall %in% boxplot.stats(ds$thall)$out,] 
ds <- ds[!ds$thalachh %in% boxplot.stats(ds$thalachh)$out,] 
summary(ds)
```

```{r}
# Boxplot de les anteriors variables
par(mfrow=c(1,5))
boxplot(ds$trtbps, xlab = "$trtbps")
boxplot(ds$oldpeak, xlab = "$oldpeak")
boxplot(ds$caa, xlab = "$caa")
boxplot(ds$thall, xlab = "$thall")
boxplot(ds$thalachh, xlab = "$thalachh")
```

# 4. Anàlisi de les dades

## 4.1. Selecció de dades per analitzar
Agafem les columnes més significatives envers la variable target.
```{r}
result <- abs(as.data.frame(res)[c("output")])
print(filter(result, output > 0.35))
```

```{r}
ds_final <- ds[c("output","cp","thalachh","exng","oldpeak","caa")]
print(head(ds_final))
```



Transformació a factor de les variables categòriques.
```{r}
#ds_final$output <- factor(ds_final$output, labels=c("Risc menor","Risc major"))
ds_final$exng <- factor(ds_final$exng, labels=c("No","Si"))
ds_final$cp <- factor(ds_final$cp, labels=c("angina tipica","angina atipica","dolor no anginós","asimptomàtic"))
summary(ds_final)
```



## 4.2. Normalitat i homogeneïtat de la variància

Normalitat
Comprovació de les variables numèriques.
```{r}
qqnorm(ds$thalachh)
qqline(ds$thalachh,col=2)

# En cas de ser necessari, apliquem el test de Shapiro.
shapiro.test(ds$thalachh)

```

```{r}
qqnorm(ds$oldpeak)
qqline(ds$oldpeak,col=2)

# En cas de ser necessari, apliquem el test de Shapiro.
shapiro.test(ds$oldpeak)
```

Homogeneïtat de la variància
```{r}
fligner.test(output ~ thalachh, data = ds)
fligner.test(output ~ oldpeak, data = ds)
fligner.test(output ~ caa, data = ds)
fligner.test(output ~ cp, data = ds)
fligner.test(output ~ exng, data = ds)
```

## 4.3. Proves estadístiques
Wilcoxon test per a variables dicotòmiques.
```{r}
# Variable exng
wilcox.test(ds_final$output~ds_final$exng)
```

Test Kruskal-Wallis per a categòriques amb un nombre >2 de dades.
```{r}
# Variable cp
kruskal.test(ds_final$output~ds_final$cp)
```

correlació de Spearman per a dades numèriques.
```{r}
cor.test(ds_final$output,ds_final$thalachh,method="spearman")
cor.test(ds_final$output,ds_final$oldpeak,method="spearman")
cor.test(ds_final$output,ds_final$caa,method="spearman")
```

```{r}
summary(ds_final)
```

# 5. Representació dels resultats

```{r}
output_desc <- c("Risc menor","Risc major")
ds_final$output <- factor(ds_final$output, labels=output_desc)
exng_desc <- c("No","Si")
ds_final$exng <- factor(ds_final$exng, labels=exng_desc)
cp_desc <- c("angina tipica","angina atipica","dolor no anginós","asimptomàtic")
ds_final$cp <- factor(ds_final$cp, labels=cp_desc)
caa_desc <- c("0 vasos principals","1 vas principals","2 vasos principals")
ds_final$caa <- factor(ds_final$caa, labels=caa_desc)
```


```{r}
barplot(table(ds_final$cp,ds_final$output), col = heat.colors(4), xlab = "output values", ylab = "cp values")
legend("topleft",legend = cp_desc,fill = heat.colors(4), border = "black", cex = 0.7)

boxplot(ds_final$output,ds_final$thalachh, xlab = "output values", ylab = "thalachh values", names = output_desc)

barplot(table(ds_final$exng,ds_final$output), col = heat.colors(2), xlab = "output values", ylab = "exng values")
legend("topleft",legend = exng_desc,fill = heat.colors(2), border = "black")

boxplot(ds_final$output,ds_final$oldpeak, xlab = "output values", ylab = "oldpeak values", names = output_desc)

barplot(table(ds_final$caa, ds_final$output), col = heat.colors(3), xlab = "output values", ylab = "caa values")
legend("topleft",legend = caa_desc,fill = heat.colors(3), border = "black")
```

Importem el ds de les dades analitzades.
```{r}
#install.packages("writexl")
#library("writexl")
#write.csv(ds_final, "C:/.../ds_final.csv", row.names = FALSE)
```
